臺灣彰化地方法院刑事判決　　　　　　　　　　　　九十三年度易字第一一七五號
　　公　訴　人　臺灣彰化地方法院檢察署檢察官
　　被　　　告　乙○○
　　　　　　　　甲○○
　　共　　　同
右列被告等因賭博案件，經檢察官聲請簡易判決處刑（九十三年度偵字第六八八八號
），本院改依通常程序審理，並依簡式審判程序判決如左：
    主  文
乙○○、甲○○共同連續意圖營利，聚眾賭博，乙○○處有期徒刑陸月，甲○○處有
期徒刑肆月，如易科罰金，均以佰元折算壹日；扣案如附表所示之物，均沒收。
    事  實
一、乙○○基於意圖營利之概括犯意，以預測臺灣股票期貨指數漲跌之方式，自民國
    九十三年二月二十六日起，至九十三年九月九日止，提供其位在彰化縣和美鎮○
    ○里○○路三五六巷廿七號之住處為賭博場所，並由自己擔任組頭，以每口漲跌
    一點新臺幣（下同）二百元之價格，連續聚集不特定之賭客簽注點數上漲或下跌
    ，每下注一口另由乙○○抽頭五百元（大口）或二百五十元（小口），並以簽注
    買入時之指數為基準指數，以賣出時之指數與基準指數相比較決定輸贏，再以差
    距之點數乘以口數及二百元決定輸贏之金額，賭客必須當日沖銷，每星期結算一
    次，以上開方式經營簽賭站聚眾簽注賭博。而甲○○明知上情，仍與乙○○基於
    意圖營利之概括犯意聯絡，自九十三年八月一日起，至九十三年九月九日止，以
    日薪一千五百元之代價受雇於乙○○，負責為賭客填寫簽注單及記帳等事務。嗣
    於九十三年九月九日中午十二時許，在上址，為警持本院核發之搜索票當場查獲
    ，並扣得乙○○所有、供其經營簽賭站犯罪所用之電腦主機二台、電腦螢幕五台
    、傳真機一台、錄音機四台、電話機四台、計算機三台、電腦鍵盤一個、數據機
    一台、ＩＰ分享器一台、錄音帶五卷、銀行入戶電匯通知單九十三張、下注週結
    表三十二張、九十三年五、六月份營收明細表四張、九十三年五、六月份公司總
    帳四張、各項費用支出明細表五張、應收票據帳款表七張、九十三年二月二十六
    日至同年九月九日賭客下注表一大疊，以及乙○○向不知情之友人蘇孫毅借用之
    合作金庫和美分行儲金簿一本。
二、案經彰化縣警察局移送臺灣彰化地方法院檢察署檢察官偵查聲請簡易判決處刑。
    理  由
一、右揭事實，業據被告乙○○、甲○○二人於本院準備程序、審理時認罪而坦承不
    諱，互核相符，並有供經營簽賭站犯罪所用之電腦主機二台、電腦螢幕五台、傳
    真機一台、錄音機四台、電話機四台、計算機三台、電腦鍵盤一個、數據機一台
    、ＩＰ分享器一台、錄音帶五卷、銀行入戶電匯通知單九十三張、下注週結表三
    十二張、九十三年五、六月份營收明細表四張、九十三年五、六月份公司總帳四
    張、各項費用支出明細表五張、應收票據帳款表七張、九十三年二月二十六日至
    同年九月九日賭客下注表一大疊及合作金庫和美分行儲金簿一本等物扣案可資佐
    證。基上，本件事證明確，被告二人右揭犯行，均洵堪認定，應予依法論科。
二、核被告二人所為，均係犯刑法第二百六十八條之意圖營利供給賭博場所、意圖營
    利聚眾賭博及同法第二百六十六條第一項前段之普通賭博罪。被告二人就上開犯
    行，有犯意聯絡與行為分擔，均為共同正犯。又被告二人右揭先後多次意圖營利
    供給賭博場所、意圖營利聚眾賭博及在公眾得出入之場所賭博財物犯行，各自時
    間緊接，犯罪構成要件相同，顯係各基於概括之犯意反覆為之，均為連續犯，應
    各自以一罪論，並分別加重其刑。另被告二人右揭意圖營利供給賭博場所、意圖
    營利聚眾賭博及在公眾得出入之場所賭博財物，均係基於一個賭博犯意之決定，
    以達成同一犯罪之各個舉動，屬於法律概念上之一行為，是被告二人係一行為而
    觸犯上開三罪名，為想像競合犯，應依刑法第五十五條之規定，從較重之意圖營
    利聚眾賭博罪處斷。爰審酌被告乙○○、甲○○二人就上開犯行係分別居於主要
    經營者、從旁協助者之地位，並參酌渠等犯罪之動機、目的、所生危害、所得利
    益，且其二人經營前揭簽賭站供人簽賭，從中獲取不法利益，助長社會僥倖心理
    ，使人趨於怠惰，影響正常之社會經濟活動，惡性非輕，惟犯後尚知坦承犯行，
    已見悔意等一切情狀，分別量處如主文所示之刑，並均諭知易科罰金之折算標準
    ，以示懲儆。扣案如附表所示之物，係被告乙○○所有供其經營簽賭站犯罪所用
    之物，已據其供明在卷，爰依刑法第三十八條第一項第二款之規定，併予宣告沒
    收。至於扣案之合作金庫和美分行儲金簿一本，雖亦係供本件經營簽賭站犯罪所
    用之物，惟其戶名為蘇孫毅，據被告乙○○供稱係向不知情之友人蘇孫毅所借用
    ，是既乏證據足證上開儲金簿係被告乙○○或甲○○所有之物，依法尚不得逕予
    宣告沒收，附此敘明。
據上論斷，應依刑事訴訟法第二百九十九條第一項前段，刑法第二十八條、五十六條
、第二百六十六條第一項前段、第二百六十八條、第五十五條、第四十一條第一項前
段、第三十八條第一項第二款，罰金罰鍰提高標準條例第一條前段、第二條，判決如
主文。
本案經檢察官郭緯中到庭執行職務。
中      華      民      國    九十三    年    十二      月   二十九     日
                              臺灣彰化地方法院刑事第三庭
                                  法      官  李  進  清
右正本證明與原本無異。
如不服本判決，應於判決送達後十日內向本院提出上訴狀( 須附繕本 )。
                                  法院書記官  張  木  松
中      華      民      國    九十三    年    十二      月   二十九     日
附表：
一、電腦主機二台
二、電腦螢幕五台
三、傳真機一台
四、錄音機四台
五、電話機四台
六、計算機三台
七、電腦鍵盤一個
八、數據機一台
九、ＩＰ分享器一台
十、錄音帶五卷
十一、銀行入戶電匯通知單九十三張
十二、下注週結表三十二張
十三、九十三年五、六月份營收明細表四張
十四、九十三年五、六月份公司總帳四張
十五、各項費用支出明細表五張
十六、應收票據帳款表七張
十七、九十三年二月二十六日至同年九月九日賭客下注表一大疊
附錄論罪法條：刑法第二百六十六條第一項前段、第二百六十八條
刑法第二百六十六條
在公共場所或公眾得出入之場所賭博財物者，處一千元以下罰金，但以供人暫時娛樂
之物為賭博者，不在此限。
當場賭博之器具與在賭檯或兌換籌碼處之財物，不問屬於犯人與否，沒收之。
刑法第二百六十八條
意圖營利，供給賭博場所或聚眾賭博者，處三年以下有期徒刑，得併科三千元以下罰
金。
